# 求助一个商誉减值中分摊方法的问题

提问人：pittjean 时间：2016-06-23 00:06:45
在总部资产减值时，一般是将总部资产的账面价值按照若干个资产组或者资产组组合的账面价值和这些资产组（组合）的剩余可使用年限作为权数进行分摊。例如： 甲公司 2015 年底进行减值测试。其中总部资产 100 万，另外共有A和B两个资产组，总部资产账面价值可以合理分摊至A和B两个资产组。A资产组账面价值 300 万，剩余可使用年限 5 年；B资产组 200 万，剩余可使用年限 10 年。那么A资产组分摊总部资产金额=100×300/（300+200×2），B资产组分摊总部资产金额=100×(200×2）/（300+200×2）。然后经分摊后的资产组账面价值与各自可收回金额进行比较，进行减值测试。 目前，本人只有看到总部资产减值测试的案例时才会看到有按照各资产组账面价值和剩余使用年限的权数作为分摊依据，而商誉减值测试的案例中都是按照资产组组合的账面价值 比例分摊商誉，而没有考虑各资产组的剩余可使用年限。那么商誉减值测试中，将商誉分摊至被投资单位不同的资产组（组合）时，我们可以用资产组（组合）账面价值和剩余使用年限作为权数来进行分摊吗？

回答人：chenyiwei
准则并没有限定分摊的方法，只是要求分摊方法应合理、一致。我理解所采用的分摊方法应当能够反映出各资产组从该商誉的协同效应中获益的程度，而简单的账面价值或（账面价值和剩余使用年限）不一定能够体现这一点，只有在其他分摊方法不可行的情况下才是可以考虑的备选方法。